# 请教陈版，关于固定资产和无形资产重估模型计量

提问人：wangjingquan 时间：2020-02-16 16:40:07
您好！请问在国际准则下，固定资产和无形资产的重估模式计量，前提是必须有活跃市场吗？能否采用公允价值第三层次？谢谢您

回答人：chenyiwei
IFRS并不要求相关资产必须有活跃市场才能采用重估值模式进行后续计量。在定期重估时，可以采用估值技术确定其公允价值。另外对于同一类别的固定资产必须只能使用一种后续计量模式。